臺灣宜蘭地方法院刑事判決　　　　　　 100年度交訴字第48號
公　訴　人　臺灣宜蘭地方法院檢察署檢察官
被　　　告　楊金輝
選任辯護人　柯士斌律師
上列被告因公共危險等案件，經檢察官提起公訴（100年度偵字
第2773號），被告於本院準備程序進行中為有罪之陳述，經告以
簡式審判程序之旨，並聽取當事人意見後，由本院合議庭裁定由
受命法官獨任行簡式審判程序，判決如下：
    主  文
楊金輝服用酒類，不能安全駕駛動力交通工具而駕駛，處有期徒
刑貳月；又因過失致人於死，處有期徒刑捌月；又駕駛動力交通
工具肇事，致人死亡而逃逸，處有期徒刑捌月。應執行有期徒刑
壹年肆月。緩刑年，並應於本判決確定後壹年內向指定之公益
團體、地方自治團體或社區提供壹佰小時之義務勞務；緩刑期間
付保護管束。
    事  實
一、楊金輝於民國100年6月25日晚間6時許至11 時許，在宜蘭縣
    大同鄉某友人住處，飲用酒類後，至6月26日上午近6時許，
    明知仍處於不能安全駕駛動力交通工具之狀態，猶駕駛車號
    2N-4299 號自用小貨車，沿宜蘭縣三星鄉○○路由西往東方
    向行駛，於同日上午5時57 分許，行經宜蘭縣三星鄉○○路
    10之1 號前時，本應注意車前狀況，隨時採取必要之安全措
    施，以避免發生危險，依當時天候晴、日間有自然光線、路
    面乾燥無缺陷，視距良好，並無不能注意之情形，楊金輝竟
    因酒後注意力降低而疏未注意車前狀況駛入來車道，適有劉
    凱駕駛電動車沿宜蘭縣三星鄉○○路由東往西方向行駛，遭
    楊金輝所駕駛之上開車輛撞擊，劉凱因而受有左胸皮下氣腫
    致呼吸性休克之傷害而死亡。詎楊金輝明知其已駕車肇事致
    人死亡，竟未留於現場處理，基於肇事逃逸之犯意，駕駛上
    開自用小貨車順向逃逸，嗣於同日上午9時10 分許，楊金輝
    自行到三星分局自首投案，經警對楊金輝施予酒精濃度呼氣
    測試結果為每公升0.41毫克，始循線查悉上情。
二、案經宜蘭縣政府警察局三星分局報告臺灣宜蘭地方法院檢察
    署檢察官相驗後偵查起訴。
    理  由
一、訊據被告楊金輝對於上揭事實，於警詢、偵查及本院審理時
    均坦承不諱，核與證人張旺發警詢及偵查中指訴之情節相符
    ，並有道路交通事故現場圖、道路交通事故調查報告表(一)、
    (二)、酒精測定紀錄表、刑法第185之3案件測試觀察紀錄表、
    汽機車駕駛人酒後生理協調平衡檢測紀錄表、現場及車損照
    片共56幀、財團法人羅許基金會羅東博愛醫院診斷證明書、
    相驗筆錄、相驗屍體證明書、法醫檢驗報告書、相驗照片、
    臺灣省基宜區車輛行車事故鑑定委員會鑑定意見書、自首情
    形紀錄表各1 紙在卷可參，足認被告自白與事實相符，本件
    事證明確，被告酒醉駕車、過失致死及肇事逃逸犯行堪以認
    定，應予依法論科。
二、核被告所為，係犯刑法第185條之3之醉態駕駛罪、刑法第27
    6條第1項之過失致死罪及刑法第185條之4之肇事逃逸罪。被
    告所犯上開3 罪，犯意各別，行為互殊，應予分論併罰。又
    被告為汽車駕駛人，酒醉駕車，因而致人死亡，依法應負刑
    事責任，依道路交通管理處罰條例第86條第1 項之規定，加
    重其刑至二分之一。又上開應依法加重其刑至二分之一之規
    定，係肇事者在一定之違規情形下依法應負「過失致人於死
    」或「過失傷害」之刑事責任時，僅就各該罪責有其適用，
    有最高法院92年度台非字第60號判決意旨可考，故被告所犯
    上開「服用酒類不能安全駕駛動力交通工具而駕駛」、「肇
    事逃逸」犯行均無上揭道路交通管理處罰條例第86條第1 項
    規定之適用餘地，附此敘明。另被告於本件車禍事故發生後
    ，在宜蘭縣政府警察局三星分局員警據報前往現場處理而尚
    不知何人肇事時，於當日上午9 時許自行至該分局向警承認
    為本件肇事人，並願意接受追訴、裁判，有警製之道路交通
    事故肇事人自首情形紀錄表1 份存卷可佐，所為合於自首之
    規定，依刑法第62條前段之規定予以減輕其刑，並依法先加
    重後減輕之。爰審酌被告明知酒醉已不能安全駕車，仍漠視
    交通秩序、不顧用路人之安全，貿然駕車，並因其注意力已
    受酒精影響，致駕車駛入對向車道，因而肇事，其過失情形
    嚴重，又於肇事後，明知被害人倒地受傷、且已無動靜，竟
    不思報警處理，協助救護送醫，反駕車離去現場，甚將肇事
    車輛送往汽車保養場處理，惡性非輕，所為顯應予非難，本
    應從重量刑，惟考量其坦承犯行，且已向死者法定遺產管理
    人即行政院國軍退除役官兵輔導委員會宜蘭縣榮民服務處賠
    償殯葬費、遺屋清理費等全部費用，此有行政院國軍退除役
    官兵輔導委員會宜蘭縣榮民服務處100年6月29日宜處字第10
    00002818號函及所附車禍協議書、收款收據各1 紙在卷可稽
    ，又考量被告現以擔任鄉公所清潔隊員為業，有穩定正當工
    作，每月收入約3萬6,000元餘，家中尚有子女及父母待其扶
    養，及其高職畢業之智識程度，前無犯罪前科紀錄，有臺灣
    高等法院被告前案記錄表1 紙附卷可參，素行尚稱良好，且
    肇事後旋向警方自首，並接受裁判，犯後態度尚佳等一切情
    狀，各量處如主文所示之刑，並定應執行之刑如主文所示。
    末查，被告前未曾受有期徒刑以上刑之宣告，有臺灣高等法
    院被告前案紀錄表附卷可稽，其因一時行車疏失，致罹刑典
    ，犯後已坦承犯行且賠償損害，當已有悔意，本院認其經此
    偵、審程序及刑之宣告後，應知所警惕而無再犯之虞，本院
    因認暫不執行其刑為當，依刑法第74條第1項第1款規定諭知
    緩刑3年，並依同條第2項第5 款規定，命被告應於本判決確
    定後1年內向指定之公益團體、地方自治團體或社區提供100
    小時之義務勞務（向公益團體、地方自治團體或社區提供義
    務勞務，屬執行之問題，應由執行檢察官斟酌全案情節及各
    公益團體、地方自治團體或社區之需求指定）。又受緩刑之
    宣告而有刑法第74條第2項第5款所定事項者，應於緩刑期間
    付保護管束，為刑法第93條第1項第2款所明定，爰依法併為
    緩刑期間付保護管束之諭知，以啟自新。
據上論斷，應依刑事訴訟法第273條之1第1項、第299條第1 項前
段，刑法第185條之3、第276條第1項、第185條之4、第62條、第
71條第1項、第51條第5款、第74條第1項第1款、第2項第5款、第
93條第1項第2款，道路交通管理處罰條例第86條第1 項，刑法施
行法第1條之1，判決如主文。
本案經檢察官張學翰到庭執行職務。
中    華    民    國    100   年    10    月    31    日
                  交通法庭法  官  卓怡君
以上正本證明與原本無異。
如不服本判決應於收受本判決後10日內向本院提出上訴書狀，並
應敘述具體理由。若未敘述理由者，應於上訴期間屆滿後20日內
向本院補提理由書狀(均須按他造當事人之人數附繕本)。
                          書記官  林怡君
中    華    民    國    100   年    10    月    31    日
附錄本案論罪科刑法條全文：
刑法第185條之3
服用毒品、麻醉藥品、酒類或其他相類之物，不能安全駕駛動力
交通工具而駕駛者，處1年以下有期徒刑、拘役或3萬元以下罰金
。
刑法第276條第1項
因過失致人於死者，處2年以下有期徒刑、拘役或2千元以下罰金
。
刑法第185條之4
駕駛動力交通工具肇事，致人死傷而逃逸者，處6月以上5年以下
有期徒刑。